01智慧財產法院民事裁定智慧財產法院民事裁定
                  106年度民秘聲字第21號
02
03聲 請 人 台灣積體電路製造股份有限公司
04法定代理人 張忠謀       
05代 理 人 馮博生律師
06      沈宗原律師
07相 對 人 王鳳儀律師               
08      徐淑德                  
09上列當事人間因本院104年度民專訴字第63號排除侵害專利權等
10事件，聲請人聲請發秘密保持命令，本院裁定如下：
11
  主 文
相對人王鳳儀律師、徐淑德就本院一○四年度民專訴字第六三號
12
13排除侵害專利權等事件，聲請人於一○六年五月十五日陳報狀所
14提出附件一資料，不得為實施上開訴訟以外之目的而使用之，或
15對未受秘密保持命令之人為開示。
16
  理 由
17一、按當事人或第三人就其持有之營業秘密，經釋明符合下列情
18形者，法院得依該當事人或第三人之聲請，對他造當事人、
19代理人、輔佐人或其他訴訟關係人發秘密保持命令：一、當
事人書狀之內容，記載當事人或第三人之營業秘密，或已調
20
21查或應調查之證據，涉及當事人或第三人之營業秘密。二、
22為避免因前款之營業秘密經開示，或供該訴訟進行以外之目
23的使用，有妨害該當事人或第三人基於該營業秘密之事業活
24動之虞，致有限制其開示或使用之必要。前項規定，於他造
25當事人、代理人、輔佐人或其他訴訟關係人，在聲請前已依
26前項第1款規定之書狀閱覽或證據調查以外方法，取得或持
27有該營業秘密時，不適用之。受秘密保持命令之人，就該營
28業秘密，不得為實施該訴訟以外之目的而使用之，或對未受
101秘密保持命令之人開示，智慧財產案件審理法第11條定有明
02
文。
03二、聲請意旨略以：聲請人曾向○○企業股份有限公司（下稱○
04○公司）採購12吋去光阻溼式工作台，並依多年積體電路專
05業製造經驗所知能達到最佳產能之相關參數設計及規格要求
06製作規格書，向○○公司進行採購，上開機台規格書涉及機
07台結構、功能、操作步驟，屬半導體製造上之機密資料，故
08上開機台之規格書及相關資訊說明資料（即附件1），其內
09容非一般涉及該類資訊之人所知，否則○○公司之競爭對手
10（包括本案原告）即無必要聲請調查證據。附件1資料可用
11於研發、生產、製造或避免重蹈研發失敗之覆轍，而具有潛
12在經濟價值，且聲請人與○○公司已簽訂保密協議，且為防
13止未獲授權之存取、重製或傳輸，已實施完整且嚴格之資安
14措施，足證聲請人已採取合理且必要之保密措施，故附件1
15為聲請人之營業秘密，上開資料如未經限制閱覽，或經開示
後未保持秘密，或供進行本案訴訟以外之目的使用，將有妨
16
17害聲請人基於該營業秘密之事業活動，故有限制其開示或使
18用之必要，爰依智慧財產案件審理法第11條第1項規定，就
19上開資料聲請對相對人核發秘密保持命令，禁止相對人不得
為實施本案訴訟以外之目的而使用，或對未受秘密保持命令
20
21
之人開示。
22三、經查，第三人○○科技股份有限公司（下稱○○公司）與○
23○公司間因排除侵害專利權等事件，目前已由本院以104年
度民專訴字第63號（下稱「本案」）審理中，本案原告○○
24
25公司為調查本案被告○○公司販賣予聲請人之12吋去光阻溼
26式工作台是否侵害其所有第588434號專利，而具狀聲請本院
27向聲請人補充函查上開機台之相關資料（見本案卷㈣第104
頁）。嗣聲請人於106年5月15日具狀陳報附件1資料，並
28
29聲請本院核發秘密保持命令（即本件106年度民秘聲字第21
30號民事事件）。相對人等並未爭執聲請人所檢送有關上開機
31台之附件1資料係聲請人持有之營業秘密，則該等營業秘密
201如經開示，或供該訴訟進行以外之目的使用，將有妨害聲請
02人基於該營業秘密之事業活動之虞，而有限制其開示或使用
03之必要。又相對人王鳳儀律師為○○公司之訴訟代理人（見
04本案卷㈠第9頁），王鳳儀律師復委任徐淑德專利工程師為
05複代理人（見本案卷㈠第274頁），且相對人或其他訴訟關
06係人迄未自閱覽書狀或調查證據以外方法，取得或持有上開
07營業秘密。有關上開機台之附件1資料，復為本案原告○○
08公司判斷上開機台有無侵害其所有專利權所需資料，為兼顧
09本案原告之訴訟權益及聲請人之營業秘密，自有對相對人核
10發秘密保持命令之必要，是本件聲請並無不合，應予准許。
11四、依智慧財產案件審理法第13條第1項，裁定如主文。
12中　　華　　民　　國　　106　年　　7　　月　　12　　日
13          智慧財產法院第三庭
14
                法　官　林欣蓉
15以上正本係照原本作成。
16不得抗告。
17中　　華　　民　　國　　106　年　　7　　月　　14　　日
18                書記官　王英傑 
19附註：
一、本秘密保持命令，自本命令送達相對人時起發生效力。
20
21二、受秘密保持命令之人，其住所或居所有遷移時，應向法院陳
22
  明。
23附錄：
智慧財產案件審理法第35條
24
25違反本法秘密保持命令者，處三年以下有期徒刑、拘役或科或併
26科新臺幣十萬元以下罰金。
27前項之罪，須告訴乃論。
智慧財產案件審理法第36條
28
29
法人之負責人、法人或自然人之代理人、受雇人或其他從業人員
30，因執行業務犯前條第一項之罪者，除處罰其行為人外，對該法
31人或自然人亦科以前條第一項之罰金。
301對前項行為人告訴或撤回告訴者，其效力及於法人或自然人。對
02前項法人或自然人告訴或撤回告訴者，其效力及於行為人。
4